最  高  行  政  法  院  裁  定
                                     100年度裁字第2859號
上  訴  人  張世東
被 上訴 人  新北市汐止地政事務所
代  表  人  高明慧
參  加  人  蘇秋子
            張素蘭
            闕安展（原名：闕勝）
            闕忠致
            闕婉蓉
上列當事人間有關土地登記事務事件，上訴人對於中華民國100
年9月8日臺北高等行政法院100年度訴字第989號判決，提起上訴
，本院裁定如下：
    主  文
上訴駁回。
上訴審訴訟費用由上訴人負擔。
    理  由
一、按對於高等行政法院判決之上訴，非以其違背法令為理由，
    不得為之，行政訴訟法第242條定有明文。依同法第243條第
    1項規定，判決不適用法規或適用不當者，為違背法令；而
    判決有同條第2項所列各款情形之一者，為當然違背法令。
    是當事人對於高等行政法院判決上訴，如依行政訴訟法第24
    3條第1項規定，以高等行政法院判決有不適用法規或適用不
    當為理由時，其上訴狀或理由書應有具體之指摘，並揭示該
    法規之條項或其內容；若係成文法以外之法則，應揭示該法
    則之旨趣，倘為司法院解釋或本院之判例，則應揭示該判解
    之字號或其內容。如以行政訴訟法第243條第2項所列各款情
    形為理由時，其上訴狀或理由書，應揭示合於該條項各款之
    事實。上訴狀或理由書如未依此項方法表明者，即難認為已
    對高等行政法院判決之如何違背法令有具體之指摘，其上訴
    自難認為合法。
二、緣上訴人於民國98年12月21日向被上訴人申請坐落臺北縣汐
    止市（改制後為新北市○○區○○○段1610地號土地（下稱
    系爭土地）地上權登記名義人更正、地上權分割繼承登記及
    所有權分割繼承登記，經被上訴人審查後，認為原登記並無
    登記錯誤或遺漏情形，且更正事項涉及登記以外第三人，應
    由第三人會同申請，遂以98年12月30日汐補字第1302號補正
    通知書通知上訴人補正，上訴人未予補正，被上訴人乃依土
    地登記規則第57條第1項第4款規定，以99年1月21日汐駁字
    第13號駁回通知書駁回上訴人申請，上訴人不服，提起訴願
    ，遭決定駁回後，就被上訴人否准系爭土地地上權登記名義
    人更正部分，仍有未服，提起行政訴訟。案經原審駁回其訴
    。
三、本件上訴人對於原審判決提起上訴，主張：（一）凡能更正
    者，如更正登記法令補充規定第12點，必屬於土地法第69條
    規定範疇。原判決認本案更正部分，已逾土地法第69條更正
    登記之範疇，適用法規顯有不當；（二）原判決意旨認93年
    補辦登記，其繼承人得以原繼承之土地登記簿所載為準，更
    正該補辦登記，卻不得主張，理由矛盾，顯牴觸土地法第69
    條更正規定；（三）原判決意旨上訴人申辦更正，應提出已
    由被上訴人銷毀之拋棄繼承證件，將違反舉證責任分配原則
    ，有欠公允；（四）本件更正之補正事項，係被上訴人依行
    政院56訴字7767號令為之，惟其無法律授權，是以，原判決
    若認為補正事項於法並無不合，將違反法律保留原則，並牴
    觸最高法院44年台上字第1257號判例等語，雖以該判決違背
    法令為由，惟核其上訴理由，係就原審取捨證據、認定事實
    及適用法律之職權行使，指摘其為不當，並就原審已論斷者
    ，泛言未論斷，或就原審所為論斷，泛言其論斷矛盾，而非
    具體說明其有何不適用法規或適用法規不當之情形，並揭示
    該法規之條項或其內容，及合於行政訴訟法第243條第2項所
    列各款之事實，難認對該判決之如何違背法令已有具體之指
    摘。依首開規定及說明，應認其上訴為不合法。
四、據上論結，本件上訴為不合法。依行政訴訟法第249條第1項
    前段、第104條、民事訴訟法第95條、第78條，裁定如主文
    。
中    華    民    國    100   年    12    月    8     日
                    最高行政法院第四庭
                        審判長法官  藍  獻  林
                              法官  廖  宏  明
                              法官  林  文  舟
                              法官  胡  國  棟
                              法官  林  玫  君

以  上  正  本  證  明  與  原  本  無  異
中    華    民    國    100   年    12    月    9     日
                              書記官  彭  秀  玲